【裁判字號】    89,易,947
【裁判日期】    890614
【裁判案由】    傷害等
【裁判全文】
臺灣桃園地方法院刑事判決                          八十九年度易字第九四七號
    公  訴  人  臺灣桃園地方法院檢察署檢察官
    被      告  乙○○
右列被告因傷害等案件，經檢察官提起公訴（八十九年度偵字第三九一七號），本院
判決如左：
    主  文
乙○○傷害人之身體，處拘役拾日，如易科罰金，以佰元折算壹日；又損壞他人
之輕型機車壹部，足以生損害於他人，處拘役拾日，如易科罰金，以佰元折算壹
日。應執行拘役伍拾伍日，如易科罰金，以佰元折算壹日。
    事  實
一、乙○○與丙○○係同事，因乙○○懷疑其子曾遭丙○○毆打，因而對丙○○心生
    不滿，於八十九年一月十八日十八時三十分許，乘丙○○前往其位在桃園縣八德
    市○○路六九二巷四十號家中欲解釋之際，竟基於普通傷害之犯意，隨手拾起住
    家旁之木棍一支，持該木棍毆打丙○○，使丙○○受有頭部外傷、左腹部、左大
    腿、左手手肘、手腕及手掌鈍挫傷等傷害，其後又基於毀損之故意，持上開木棒
    將甲○○借予丙○○騎乘至上址之車號ＥＶＴ八四三號輕型機車搗毀，足以生損
    害於甲○○。
二、案經丙○○訴由桃園縣警察局八德分局報請及甲○○訴由臺灣桃園地方法院檢察
    署檢察官偵查起訴。
    理  由
一、訊據被告乙○○固承認右揭傷害及毀損之事實，惟辯稱係因丙○○要到家中找伊
    老婆兒子麻煩，出於自衛才毆打丙○○云云。經查：（一）被告前揭犯行，業據
    其在警局及偵查中供認屬實，核與告訴人丙○○及甲○○於警訊及偵審中指訴情
    節相符，並有財團法人天主教聖保祿修女會醫院診斷證明書一紙、上開機車毀損
    照片二幀、被毀損之輕型機車行車執照影本可資佐憑。（二）按刑法上之正當防
    衛以遇有現在不法之侵害為前提，如不法侵害尚未發生，即無防衛之可言（最高
    法院二十八年上字第二八七九號判例參照），本案係被告一見丙○○即用木棍予
    以毆打，丙○○是否要找被告老婆兒子麻煩純屬被告之臆測，丙○○既無不法之
    侵害，則被告事後翻異供詞，空言自衛以圖卸責，自不足採信。本件事證明確，
    被告犯行洵堪認定，應依法論科。
二、核被告所為，係犯刑法第二百七十七條第一項普通傷害罪及第三百五十四條之毀
    損罪。被告所犯上開二罪，犯意個別，行為不同，應分論並罰。爰審酌被告犯罪
    之動機、目的、被害人所受傷害程度、被毀損財物之價值及被告多次當庭表示願
    與告訴人和解，尚見悔意，惟迄今仍未達成和解等一切情狀，分別量處如主文所
    示之刑，均諭知易科罰金之折算標準，並定其應執行之刑，及易科罰金之折算標
    準。被告為前揭犯行所持木棍一支，雖為被告供犯罪所用之物，惟不能證明係被
    告所有，爰不宣告沒收。
據上論斷，應依刑事訴訟法第二百九十九條第一項前段，刑法第二百七十七條第一項
第三百五十四條、第五十一條第六款、第四十一條，罰金罰鍰提高標準條例第一條前
段、第二條，判決如主文。
本案經檢察官張尹敏到庭執行職務。
中      華      民      國      八十九      年    六    月    十四      日
                                      臺灣桃園地方法院刑事第二庭
                                          法  官  吳進發
右正本證明與原本無異。
如不服本判決，應於判決送達後十日內向本院提出上訴狀( 應附繕本 )，上訴於
臺灣高等法院。
                                          書記官  陳靜娟
中      華      民      國      八十九      年    六    月十六     日
刑法第二百七十七條（第一項）
傷害人之身體或健康者，處三年以下有期徒刑，拘役或一千元以下罰金。
刑法第三百五十四條
毀棄、損壞前二條以外之他人之物或致令不堪用，足以生損害於公眾或他人者，處二
年以下有期徒刑、拘役或五百元以下罰金。


司法院資訊處製作；財團法人民間司法改革基金會備份。
